# 【求助陈版】定制化设备//生产线减值计提

提问人：cos0414 时间：2020-04-16 08:05:26
被审计单位情况：
被审计单位系消费电子结构件生产厂商，许多设备都是由终端客户指定购买或自行组装的定制化设备，适用于专门的产品线。当该产品线不再生产后，相应的定制化设备由于更新改造需要较高的改造成本，因而只能闲置或拆出部分通用部件用于其他项目生产。
但后续如若能够接到类似技术的订单，闲置设备依然可以投入使用。
被审计单位拟IPO，在定制化设备减值计提时，由于无市场价格可比，且难以判断定制化设备的可收回金额。
请教陈版，在这种情况下，应当如何合理确定固定资产减值？

回答人：chenyiwei
首先，对此类固定资产，在估计受益年限或者工作量时，应当考虑到因客户的相关产品下线等因素导致的闲置损失，如果预计后续不再有订单的，则应合理缩短折旧年限（或者作为折旧计算依据的总产量）。
其次，在估计预计净残值时，如果合同约定客户对此类损失予以补偿的，可以纳入考虑。
总之，对此类专用设备（包括汽车零部件行业的专用模具也是这种情况），应首先考虑合理缩短折旧年限，以避免出现客户的相关产品线停产后需计提大额减值准备的情况，这实际上表明前期少转成本，利润虚增。